# 请教陈版：点价处理

提问人：跨度防 护 时间：2021-01-26 10:55:00
请教陈版：以点价方式进行购买材料或销售产品：比如买卖大宗金属商品，先交货，双方约定可以以有权点价的一方所点未来某天价格成交；或者以未来某段区间的价格成交。这种购销属于《企业会计准则 22 号——金融工具确认和计量》的买卖非金融项目的合同，需要适用金融工具准则吗？

回答人：chenyiwei
参考：《瑞华研究 2010 ～ 2019 汇编》之“问题2-1-39（带有价格调整条款的销售收入确认问题）”。